【裁判字號】    95,簡附民,35
【裁判日期】    950331
【裁判案由】    公共危險
【裁判全文】
臺灣板橋地方法院刑事附帶民事訴訟判決
原      告  程至順即富義企業社    址設臺北縣林口鄉○○路
原      告  葉崇慈即榮發紡織商行  址設臺北縣林口鄉○○路
原      告  化新精密工業股份有限  址設臺北市○○區○○路
            公司                  99號
法定代理人  甲○○            .
原      告  煒鑫實業有限公司      址設臺北市○○街114 號
法定代理人  丙○○            .
原      告  洋盛興業有限公司      址設臺北縣林口鄉○○路
法定代理人  戊○○            .
共      同  李淑寶律師
訴訟代理人                    .
兼  共  同
送達代收人
被      告  德俊實業有限公司      址設臺北縣五股鄉○○路
法定代理人  乙○○            .
    主  文
原告之訴及其假執行之聲請均駁回。
    事  實
一、原告之聲明及陳述詳如起訴狀所載。
二、被告德俊實業有限公司未為任何聲明或陳述，亦未提出任何
    書狀。
    理  由
一、依刑事訴訟法第四百八十七條第一項之規定，因犯罪而受損
    害之人，於刑事訴訟程序得附帶提起民事訴訟，對於被告及
    依民法負賠償責任之人，請求回復其損害。又附帶民事訴訟
    之提起，必以刑事訴訟程序之存在為前提，若非刑事訴訟程
    序認定之犯罪事實侵害其私權，縱因同一事故而受有損害，
    亦不得對於應負賠償責任之人，提起附帶民事訴訟，亦即對
    於未經刑事訴訟判決認定共同犯罪之人，不得僅因原告片面
    主張其為共同侵權行為之人，而認為該部分附帶民事訴訟之
    請求合法，此為最高法院一貫所持之見解（參照八十七年度
    台上字第二四一０號、九十一年度台上字第一０六一號、九
    十一年度台抗字第三０六號民事裁判）。
二、本件附帶民事訴訟之刑事訴訟程序，原聲請簡易判決處刑意
    旨僅認被告丁○○係涉犯刑法第一百七十三條第二項（聲請
    簡易判決處刑書原誤載為第三項）之失火燒燬現供人使用之
    建築物罪（參見臺灣板橋地方法院檢察署九十四年度偵字第
    一九七四四號聲請簡易判決處刑書），並未將德俊實業有限
    公司同列為被告聲請簡易判決而繫屬於本院，且聲請意旨亦
    未認德俊實業有限公司與經聲請簡易判決處刑而繫屬於本院
    之刑事案件被告丁○○為共同犯罪之人。而上開繫屬於本院
    之刑事案件被告丁○○經本院以九十五年度簡字第一０三九
    號簡易判決審理結果，亦未認定其與德俊實業有限公司彼此
    間為共同犯罪之人，此有本院九十五年度簡字第一０三九號
    刑事簡易判決在卷足憑。揆諸前揭說明，原告此部分附帶民
    事訴訟與法尚有未合，應與其假執行之聲請一併駁回。
三、據上論結，原告之訴為不合法，應依刑事訴訟法第五百零二
    條第一項，判決如主文。
中    華    民    國    95    年    3     月    31    日
                  刑事第十庭  審判長法  官  侯志融
                                    法  官  吳幸娥
                                    法  官  楊博欽
上正本證明與原本無異
對於本判決如有不服，應於送達後十日內，向本院提出上訴狀，
但非對刑事訴訟之判決有上訴時，不得上訴。
                                    書記官  張玉如
中    華    民    國    95    年    3     月    31    日


司法院資訊處製作；財團法人民間司法改革基金會備份。
